【裁判字號】    97,裁,3826
【裁判日期】    970731
【裁判案由】    綜合所得稅
【裁判全文】
最  高  行  政  法  院  裁  定
                                      97年度裁字第3826號
抗  告  人  甲○○
上列抗告人因與相對人財政部臺灣省北區國稅局新店稽徵所間綜
合所得稅事件，對於中華民國96年9月29日臺北高等行政法院96
年度訴字第2123號裁定，提起抗告，本院裁定如下︰
    主  文
抗告駁回。
抗告訴訟費用由抗告人負擔。
    理  由
一、按抗告法院認抗告為不合法或無理由者，應為駁回抗告之裁
    定。
二、本件原裁定以：抗告人民國95年度綜合所得稅尚未辦理結算
    申報，相對人亦尚未核定其95年度綜合所得稅，是以本件非
    為核定稅捐之行政處分，抗告人於96年5月26日請願95年度
    利息所得之核定應減除其向銀行質借之利息支出，相對人函
    復告知請願事項非所得稅法所規範綜合所得總額之扣除額，
    係屬觀念通知，並未為准駁之行政處分，抗告人對相對人上
    開覆函提起行政訴訟，顯非合法等語，因而駁回抗告人之訴
    。
三、抗告意旨略謂：94年度綜合所得稅，抗告人於95年6月申報
    繳納，相對人於96年5月2日始核定。若抗告人於95年6月申
    報繳納95年度綜合所得稅，須至97年5月始能接獲「核定通
    知書」，1年後再提行政訴訟，拖延太久已失去訴訟意義。
    且先申報繳稅等於認同此不合情理、公平、正義且圖利財團
    之惡法，因此務須於未申報繳稅前先提訴訟，俟裁定後再補
    繳云云。惟按提起撤銷行政訴訟，必係對於行政處分為之，
    若訴請撤銷之對象非屬行政處分，自不得提起。又「官署所
    為告知經辦事件進度或緩辦原因之通知，既不生法律上之效
    果，自非行政處分，不得以之為行政訴訟之標的。」本院60
    年度裁字第88號亦著有判例。本件抗告人於95年度綜合所得
    稅尚未辦理結算申報，相對人亦尚未核定其95年度綜合所得
    稅前，即於96年5月26日向相對人請願95年度利息所得之核
    定應減除其向銀行質借之利息支出，相對人乃函復告知請願
    事項非屬所得稅法所規定綜合所得總額之扣除額，仍請依所
    得稅法相關規定辦理95年度綜合所得稅結算申報等語，因抗
    告人尚未申報95年度綜合所得稅，相對人上揭函復僅係對抗
    告人申報綜合所得稅之告知及指導，屬觀念通知，並未為准
    駁之意思表示，自非屬行政處分，原審乃以抗告人起訴不合
    法裁定駁回，自無不合。又官署之處分限於現已存在，且有
    損害人民權利或利益之情形，人民始得請求救濟，如恐將來
    有損害預行請求行政救濟，則非法之所許（本院48年度判字
    第96號判例參照）。抗告意旨仍執其得預行提起訴訟等語，
    指摘原裁定違誤，求予廢棄，其抗告難認有理由，應予駁回
    。
四、據上論結，本件抗告為無理由。依行政訴訟法第104條、民
    事訴訟法第95條、第78條，裁定如主文。
中    華    民    國    97    年    7     月    31    日
                    最高行政法院第四庭
                        審判長法官  鍾  耀  光
                              法官  吳  慧  娟
                              法官  姜  仁  脩
                              法官  王  德  麟
                              法官  黃  清  光
以  上  正  本  證  明  與  原  本  無  異
中    華    民    國    97    年    8     月     1    日
                              書記官  黃  淑  櫻


司法院資訊處製作；財團法人民間司法改革基金會備份。
